臺灣高雄地方法院刑事判決　　　　　　　96年度易字第2465號
公　訴　人　臺灣高雄地方法院檢察署檢察官
被　　　告　己○○
　　　　　　　　　　　號
選任辯護人　李錦臺律師
　　　　　　林宗儀律師
上列被告因傷害等案件，經檢察官提起公訴（96年度偵字第1898
3 號），本院判決如下：
    主  文
己○○犯公然侮辱罪，處拘役伍拾日，減為拘役貳拾伍日，如易
科罰金，以新臺幣壹仟元折算壹日。又犯傷害罪，處拘役伍拾捌
日，減為拘役貳拾玖日，如易科罰金，以新臺幣壹仟元折算壹日
。應執行拘役伍拾日，如易科罰金，以新臺幣壹仟元折算壹日。
    事  實
一、己○○因遭其鄰居戊○○倒會，於民國96年2 月6 日下午3
    時許，在高雄縣林園鄉○○村○○○路119 巷13號即戊○○
    住處前，己○○質問戊○○倒會欠債何時歸還，雙方因而發
    生口角爭執，戊○○以水柱噴己○○的臉部，詎己○○除公
    然以「臭雞巴」、「媽你個屄」、「幹你娘」等穢語辱罵戊○○外，進而基於傷害之故意，持勾拉鐵捲門所用之鐵桿條
    毆打戊○○，造成戊○○受有左胸挫傷之傷害。
二、案經戊○○訴請臺灣高雄地方法院檢察署檢察官偵查起訴。
    理  由
壹、程序方面
一、按被告以外之人於審判外之言詞或書面陳述，除法律有規定
    者外，不得作為證據，刑事訴訟法第159 條第1 項固定有明
    文。惟被告以外之人於審判外之陳述，雖不符同法第159 條
    之1 至之4 之規定，而經當事人於審判程序同意作為證據，
    法院審酌該言詞陳述或書面陳述作成時之情況，認為適當者
    ，亦得為證據，同法第159 條之5 亦有明文。查本案證人即
    告訴人戊○○、證人丙○○、丁○○於偵查中之證述，為審
    判外之陳述而屬傳聞證據，暨其他相關具傳聞性質之證據資
    料，公訴人、被告及辯護人於本院審判程序中對於前述證人
    於偵查中之證述暨其他相關具傳聞性質之證據資料之證據能
    力，均表示同意作為證據（被告及辯護人對於證人戊○○及
    丙○○之證詞均認不實在）。本院審酌證人陳述及證據資料
    作成時之情況，核無違法取證或其他瑕疵，認為以之作為證
    據為適當，上開證人於審判外之陳述及相關證據資料，自得
    做為證據，合先敘明。
二、辯護人雖曾聲請對被告進行測謊，惟於本院審理期日調查證
    據程序中，經本院詢問尚有何證據要調查時，被告及辯護人
    均答稱無（見本院卷第67頁）。且本件經證人到庭證述已足
    釐清本件犯罪事實，故無對被告進行測謊之必要。
貳、實體方面
一、訊據被告己○○對上開犯罪事實矢口否認，辯稱：於上開時
    地遇見戊○○，問她何時償還積欠之會款，戊○○即以水管
    用水柱噴他的臉，兩人雖有爭吵，但並無辱罵戊○○，雖有
    持鐵桿把門關起來，也沒有以鐵桿打戊○○等語。經查：
  (一)證人丁○○於本院結證稱：確實看到戊○○持水管以水柱向
    被告沖水，被告隨即以廣東人的口頭語講幹妳娘，其他的並
    沒有聽清楚等語（見本院卷第55頁）。證人乙○○亦於本院
    證稱：被告與戊○○於上開時地確有起爭執，被告係講廣東
    國語，戊○○則以閩南語爭吵等語。證人丙○○則於本院證
    稱：他停車時候看到被告與告訴人在告訴人家門口，停車之
    後，往告訴人家途中聽到被告以幹你娘雞巴、壞女人、媽你
    個Ｂ等語辱罵告訴人，並拿鐵條打告訴人左胸等語（見本院
    第63頁）。核與告訴人即戊○○之指述兩人因合會糾紛起爭
    執，被告並以前揭言詞辱罵她，且以鐵桿傷害其左胸部相符
    。復有建佑醫院96年3 月7 日診斷證明書1 份在卷足憑（他
    字偵查卷第4 頁）。足證被告確於上開時地，與戊○○發生
    爭執時，以前事實欄所載之詞語辱罵戊○○，並持鐵桿毆擊
    戊○○致其左胸挫傷。
  (二)證人丁○○及乙○○雖於本院均證稱：沒有看到被告打告訴
    人等語（見本院卷第55、59頁），惟上開證人亦均證稱看到
    被告拿鐵條好像要拉鐵門，而還沒有拉鐵門時即各自進入屋
    內（見本院卷第55、60頁），從而上開證人所證稱之沒有看
    到被告打告訴人係於被告拿起鐵條之前之狀況，在此之後，
    因其2 人已進入屋內，自無法知悉後來所發生之事實，因此
    上開證詞並無法為有利於被告之認定。又證人乙○○雖亦證
    稱：證人丙○○並沒有在現場等語（見本院卷第50頁）；惟
    查證人乙○○於被告拿起鐵條狀似拉鐵門後即進入屋內，已
    如前述，而證人丙○○係於停車後前往告訴人家途中聽到被
    告辱罵告訴人，並拿鐵條毆擊告訴人，則證人丙○○到現場
    之時間應係於被告持鐵條之後，當時證人乙○○已進入屋內
    ，又如何確定證人丙○○有無到現場，從而證人乙○○上開
    證詞，尚不足採。
  (三)本件事證明確，被告犯行堪予認定，應依法論科。
二、核被告所為，係犯刑法第309 條第1 項之公然侮辱罪及刑法
    第277 條第1 項傷害罪。被告於上開時、地接續以上開貶損
    人格之言詞，係於密切接近之時間內為之，侵害法益同一，
    依一般社會健全觀念，在時間差距上，難以強行分開，在刑
    法評價上，以視為數個舉動之接續施行，合為包括之一行為
    予以評價，較為合理，為接續犯，僅成立單純之包括一罪。
    其所犯上開2 罪，犯意各別，行為互殊，應分論併罰。爰審
    被告竟僅因合會糾紛及遭水柱噴射，而公然侮辱告訴人，並
    持鐵桿傷害告訴人，造成告訴人精神上及身體上之傷害，行
    為可議，且於犯後否認犯行，並無悔悟之意，惟念其無前科
    紀錄，有臺灣高等法院被告全國前案紀錄表在卷可佐，足見
    其素行良好，另衡諸本案之犯罪情節及告訴人所受損害之程
    度等一切情狀，量處如主文所示之刑。又被告上開犯罪時間
    在96年4 月24日以前，所犯為刑法第309 條第1 項、第277
    條第1 項之罪，合於減刑條件，爰依中華民國96年罪犯減刑
    條例第2 條第1 項第3 款、第7 條規定，各減為如主文所示
    之刑。並定應執行之刑及諭知易科罰金之折算標準。
據上論斷，應依刑事訴訟法第299 條第1 項前段、刑法第309 條
第1 項、第277 條第1 項，第41條第1 項前段、第55條第6 款，
中華民國96年罪犯減刑條例第2 條第1 項第3 款、第7 條，判決
如主文。
本案經檢察官甲○○到庭執行職務。
中　　華　　民　　國　　96　　年　　10　　月　　9 　　日
                  刑事第十二庭  審判長  法　官  洪碩垣
                                        法  官  張  震
                                        法  官  施介元
以上正本證明與原本無異。
如不服本判決應於收受本判決後10日內向本院提出上訴書狀，並
應敘述具體理由，如未敘述上訴理由者，應於上訴期間屆滿後20
日內補提理由書狀於本院（均須按他造當事人之人數附繕本）「
切勿逕送上級法院」。
中　　華　　民　　國　　96　　年　　10　　月　　9 　　日
　　　　　　　　　　　　　　　　　      書記官  謝群育
附錄本判決論罪科刑法條
中華民國刑法第277條第1項
傷害人之身體或健康者，處 3 年以下有期徒刑、拘役或 1 千元
以下罰金。
中華民國刑法第309條第1項
公然侮辱人者，處拘役或 3 百元以下罰金。
